臺灣高等法院刑事判決　　　　　　 99年度上更(一)字第426號
上　訴　人
即　被　告　陳世詮原名陳清麒.
選任辯護人　江松鶴律師
上列上訴人因毒品危害防制條例案件，不服臺灣桃園地方法院96
年度訴字第645號，中華民國97年4月18日第一審判決（起訴案號
：臺灣桃園地方法院檢察署95年度偵字第7109號），提起上訴，
，經最高法院發回更審，本院判決如下：
    主  文
原判決關於陳世銓部分撤銷。
陳世詮販賣第二級毒品，處有期徒刑參年捌月，沒收之宣告如附
表所示。
    事  實
一、陳世詮明知安非他命係業經公告列為毒品危害防制條例第2
    條第2項第2款所規定之第二級毒品，不得販賣及持有，竟意
    圖營利，基於販賣第二級毒品之犯意，於95年1月11日19 時
    03分48秒前某時，由徐慧娟以門號「0000000000」之行動電
    話撥打至陳世詮所使用門號「0000000000」之行動電話，表
    示欲以新臺幣（下同）1,000元之價格，購買0.1公克之第二
    級毒品安非他命後，即相約在陳世詮位於桃園縣桃園市○○
    路○段127號9樓之住處內交易，而以此方式販賣第二級毒品
    安非他命予徐慧娟1次，販賣毒品所得1000元（未扣案）。
    嗣因徐慧娟為警查獲後，供出所施用之毒品部分係向陳世詮
    所購買，始循線查獲而悉上情。
二、案經臺北縣政府警察局移請臺灣桃園地方法院檢察署檢察官
    偵查後提起公訴。
    理  由
壹、程序事項：
一、證人徐慧娟於原審及本院前審之證述，並非被告以外之人於
    審判外陳述，自有證據能力。
二、次按通訊監察錄音之譯文，僅屬依據監聽錄音結果予以翻譯
    之文字，固具文書證據之外觀，但實際上仍應認監聽所得之
    錄音帶，始屬調查犯罪所得之證物，乃刑事訴訟法第165條
    之1第2項所稱之證物，如其蒐證程序合法，並經合法調查，
    自具證據能力（最高法院95年度台上字第295號判決要旨參
    照），是通訊監察譯文性質上係屬文書證據，而非人之供述
    證據，自不屬刑事訴訟法第159條第1項所規定之「被告以外
    之人於審判外之言詞或書面陳述」。又本件本院認定被告徐
    慧娟、陳世詮犯行所引用之通訊監察譯文，其通訊監察之電
    話號碼（0000000000）及時間（自94年12月22日上午10時起
    至95年1月21日上午10時止；及自95年1月26日上午10時起至
    95年2月23日上午10時止），有經臺灣桃園地方法院檢察署
    核發之合法通訊監察書2件在卷可稽（見95年度警聲搜字第
    260號卷第6至9頁）。再通訊保障及監察法固規定，於監察
    通信結束時應通知受監察人，惟此係為維護受監察人權利所
    設之規定，縱事後疏未予以通知，亦不因而可推論先前所為
    之通訊監察即必然不合法。準此，本件之通訊監察既經簽發
    合法之通訊監察書，且所作成之譯文亦經提示予受監察人及
    相關證人加以訊問調查，其等於監聽過程中所透露犯罪行為
    之陳述，係基於自由意思所為，復無證據顯示該錄音係經變
    造、偽造或存有其他不法情事，依法自具有證據能力。
三、除上所述之外，本件認定犯罪事實所引用之本件卷內所有卷
    證資料（包含文書證據、物證等證據），並無證據證明係公
    務員違背法定程序所取得，且被告及其之選任辯護人於本院
    審理終結前就卷內所有之卷證資料之證據能力均表示無意見
    ，且卷內之文書證據，亦無刑事訴訟法第159條之4之顯有不
    可信之情況與不得作為證據之情形，本件認定犯罪事實所引
    用之本件卷證所有文書證據、物證等證據，均有證據能力。
貳、實體事項：
一、訊據上訴人即被告陳世詮矢口否認有何販賣第二級毒品安非
    他命之犯行，於原審辯稱：當時伊經商失敗，時常離開住處
    以躲避債權人，是被告徐慧娟若前往伊之住處，均係去找伊
    兒子陳明哲，伊從未販賣任何毒品予被告徐慧娟，且被告徐
    慧娟與伊有債務糾紛，其證述不可信云云，於本院辯稱：伊
    與徐慧娟有通聯記錄，是要騙她出來，是伊兒子坐在旁邊教
    伊跟她講云云；辯護意旨則略以：本件未於被告陳世詮之住
    處及身上查獲任何毒品或相關證據，是檢察官僅係單純依證
    人即同案被告徐慧娟之指訴而認定被告陳世詮之犯行，然被
    告徐慧娟係於95年3月23日即因本件而遭羈押，卻又證稱至
    同年4、5月間仍有向被告陳世詮購買毒品，且被告徐慧娟辯
    稱伊係介紹陳駕祥等向被告陳世詮購買毒品，此亦與陳駕祥
    等之證述不符，是被告徐慧娟所述不實在，而不得作為認定
    被告陳世詮犯罪之證據云云，經查：
（一）證人徐慧娟於原審證稱：伊認識陳世銓，伊有向被告陳世
      銓買過安非他命，是在95年，在陳世銓的三民路住處購買
      ，每次買1仟元、2仟元，重量0.1至0.3克，0.1公克大約
      1,000元，跟陳世銓買的時間應該是95年1月間等語（見原
      審卷一第162至165頁）。次查，門號0000000000號行動電
      話申請人為被告陳世銓，有卷附通聯調閱查詢單在卷可稽
      （見15206號偵查卷第18頁）；證人徐慧娟是時所使用之
      門號「0000000000」行動電話，經臺灣桃園地方法院檢察
      署核發通訊監察書准予通訊監察後，其中於95年1月11 日
      15時26分25秒、95年1月11日19時3分48秒、95年1月12 日
      12時48分09秒與被告所有之「0000000000」行動電話有通
      話紀錄，被告坦承上開通聯記錄對話人為其本人（見本院
      卷第30頁反面、第31頁、第84頁反面、第85頁反面），並
      據證人徐慧娟於原審證述在卷；於電話中陳世銓所使用之
      門號「0000000000」有如下所示之通話內容（譯文資料見
      95年度偵字第15206號卷第16至17頁，本院卷第70、71頁
      ）；
  １、95年1月11日15時26分25秒：（A：徐慧娟，B：陳世銓）
    「A ：喂
      B ：我朋友說今天有四一的嗎？
      B ：四一的喔？我對你三二好嗎？可以嗎？
      A ：那最多一兩有嗎？最少四一這樣子。
      B ：一兩我們最多做十二，你賺五，我賺五
         。但是他要提早說喔！
      A ：他叫我先問嘛，要的話提早跟我訂，那
          四分之一，三二嘛對不對？
      B ：你要問清楚喔！
      A ：好。
      B ：妳對他最少要三五啦。
      A ：他要跟我協商啦。」等語
      證人徐慧娟於原審證稱：上開通話是伊與陳世銓之通話，
      是陳世銓要賣伊四分之一兩，三萬二千元，陳世銓稱一兩
      我們最多做十二，你賺五、我賺五，是指如果要一兩則需
      要十二萬元，而你賺五是指要給我賺五千元，而自己也可
      以賺五千元，後來伊沒有去拿毒品等語（見原審卷第166
      、167頁），依證人上開證言，被告與陳世銓於該次通話
      已有談論毒品買賣之事，兩者就買賣毒品談及金錢，並非
      無償，且可知被告陳世銓有營利之意圖。
  ２、95年1月11日19時03分48秒：（A：徐慧娟，B：陳世銓）
    「B：喂。
      A：有沒有上次那個比較好的，這次的不好，有點。
      B：昨天叫妳，妳說好。
      A：有一次，什麼跑，要拿東西給人家啊。
      B：上次那個早就完了啊，去高雄啊，這個也不多，跟他
         拿一半而已。
      A：拿一半而已喔！這次人家反應要上次的那個。
      B：上次那個要下去南部拿。
      A：要下南部喔！現在沒有拿一些沒關係喔！這次有4分之
         1嗎？有人在問啦。
      B：看他一半要不要啦，要的話我們就去啊，我們這裡還
         有一些，也是要先處理掉。
      A：喔。
      B：你在做什麼？
      A：我要拿東西給人家。
        …
      A：那這次不好的話，沒有拿多的話，還是去高雄比較好
         ？
      B：好啊，這次「阿湯」也反應說這次的不要再拿，這也
         還好啦，剛才阿湯拿四去，所以這次也剩不多了啦。
      A：嗯。
      B：這次也剩不多了啦。
      A：好。
      B：處理掉了，我們往高雄跑啦。
      A：好。」等語。
      證人徐慧娟於原審並不否認有與被告通話，依此次通話前
      段內容，證人徐慧娟一開始即詢問被告：「有沒有上次那
      個比較好的，這次的不好」，表示證人徐慧娟於此次通話
      前已向被告購得安非他命，且比較出「這次不好」，是依
      上開監察譯文，足認被告於95年1月11日19時03分48秒前
      某時有出賣安非他命予證人徐慧娟1次。
  ３、於95年1月12日12時48分09秒：（A：徐慧娟，B：陳世銓
      ）
    「B：喂。
      A：我看你下去，因為我要帶小的，三點半要帶他下課。
      B：好。
      A：你那邊還有嗎？
      B：怎樣？
      A：你那邊還有嗎？因為我只剩一克而已。
      B：那些先渡一下，因為我人在外面了。
      A：好」等語
      證人徐慧娟於原審證稱：上開通話是伊與陳世銓之對話，
      是伊要跟他買毒品等語（見原審卷第167頁），足已佐證
      被告陳世詮確有持續與被告徐慧娟聯絡，並販賣毒品予其
      之情，堪以認定。
（二）證人徐慧娟雖於原審證稱其向被告陳世詮購買毒品7、8次
      以上，每次金額為1,000元至2,000元不等，然因其並無法
      明確指出明確之購毒次數及究竟各該次交易之金額為何，
      則基於罪疑惟輕之原則，僅依上開監通譯文，認其於95年
      1 11日19時03分48秒前某時向被告陳世詮購買毒品1次，
      購買金額1,000元之毒品。
（三）被告陳世詮於原審雖辯稱當時伊經商失敗，時常離開住處
      以躲避債權人，是被告徐慧娟若前往伊之住處，均係去找
      伊兒子陳明哲，且伊與被告徐慧娟有債務糾紛，其不利於
      伊之證言不可採信云云，惟被告陳世詮先前於警詢中乃供
      稱：陳明哲時常將伊所有之金錢取走，並駕駛伊之車輛離
      家，而伊知道被告徐慧娟認識陳明哲，才會於電話中以毒
      品之相關事情套被告徐慧娟的話，以找出陳明哲云云（見
      第1520 6號偵卷第6頁），則伊前後所辯已顯然不符，且
      若被告徐慧娟至伊家中均係去找陳明哲，陳明哲即無被告
      陳世詮所辯時常離家不歸，無法尋覓之情存在，此亦明顯
      矛盾；被告陳世詮又辯稱與被告徐慧娟有債務糾紛云云，
      惟被告徐慧娟於本院前審審理時以證人身分具結證稱伊並
      沒有向被告陳世詮借錢等語（見本院前審97年10月29日審
      判程序筆錄第5頁），被告陳世詮亦未提出相關事證以供
      本院調查審酌，復再觀之如上所示之譯文，全部均係被告
      2 人討論毒品買賣之事宜，並無任何有關陳明哲或債務糾
      紛之對話，是被告陳世詮上開所辯，應屬畏罪卸責之詞，
      非足採信。至辯護意旨雖辯以：本件未於被告陳世詮之住
      處及身上查獲任何毒品或相關證據，而被告徐慧娟係於95
      年3月23日即因本件而遭羈押，卻又證稱至同年4、5月間
      仍有向被告陳世詮購買毒品，且被告徐慧娟辯稱之係介紹
      陳駕祥等向被告陳世詮購買毒品，此亦與陳駕祥等之證述
      不符，足證被告徐慧娟之證詞不實云云，惟被告徐慧娟供
      稱係介紹證人陳駕祥等向他人購買毒品，顯非事實之情已
      為本院前審認定；且本件係因被告徐慧娟為警查獲後，供
      出施用毒品之來源為被告陳世詮，始查獲被告陳世詮，並
      非於交易之際查獲，是未於被告陳世詮住處或身上查獲任
      何毒品相關證物，亦與常情無違；再被告徐慧娟雖曾證稱
      自95年3月23日起至同年4、5月間仍有向被告陳世詮購買
      毒品等語，應係記憶不清所致，證人徐慧娟於原審亦證稱
      ：伊拿毒品的確定時間，伊記不清楚等語（見原審卷第16
      5頁）；然本院參酌上開監聽譯文，被告陳世詮確有販賣
      毒品予被告徐慧娟之情已堪認定，自不得僅因證人即被告
      徐慧娟部分證詞與事實有所出入，即謂其之證詞全然不足
      採信，是辯護意旨上開所辯，亦不足採。
（四）本件事證明確，被告陳世詮之犯行洵堪認定，應依法論科
      。
二、新舊法比較：
    被告行為後，刑法於94年2月2日修正公布，並於95年7月1日
    起施行；毒品危害防制條例亦於98年5月20日修正公布，現
    已生效施行在案，茲就上開規定比較適用如下：
（一）毒品危害防制條例修正部分：
      毒品危害防制條例第4條、第17條業已修正，並於98年5月
      20日公布，依一般原則，自公布日起算至第3日發生效力
      ，是被告犯後毒品危害防制條例亦有變更。按被告等行為
      時之毒品危害防制條例第4條第2項規定：「製造、運輸、
      販賣第二級毒品者，處無期徒刑，或七年以上有期徒刑，
      得併科新臺幣七百萬元以下罰金」。修正後則規定：「製
      造、運輸、販賣第二級毒品者，處無期徒刑，或七年以上
      有期徒刑；得併科新臺幣一千萬元以下罰金」。修正後之
      規定，得併科之罰金已提高。而修正前毒品危害防制條例
      第17條之規定為：「犯第4條第1項至第4項、第5條第1項
      至第4項前段、第6條第1項至第4項、第7條第1項至第4項
      、第8條第1項至第4項、第10條或第11條第1項、第2項之
      罪，供出毒品來源，因而破獲者，得減輕其刑。」，修正
      後毒品危害防制條例第17條則規定：「犯第4條至第8條、
      第10條或第11條之罪，供出毒品來源，因而查獲其他正犯
      或共犯者，減輕或免除其刑。犯第4條至第8條之罪於偵查
      及審判中均自白者，減輕其刑。」，查本件被告陳世銓於
      偵查及審判中，均矢口否認有販賣第一級毒品犯行，無修
      正後毒品危害防制條例第17條第2項規定之適用，是依上
      開比較結果，以修正前毒品危害防制條例規定對被告較為
      有利，應適用修正前毒品危害防制條例第4條第2項之規定
      。
（二）刑法修正部分：
  １、併科罰金刑部分：刑法第33條第5款已修正，自有修正前
      後刑法第33條第5款比較適用之問題。修正後之刑法第33
      條第5款已將罰金刑之最低額由銀元1元即新臺幣3元，提
      高為新臺幣1000元，比較新、舊法結果，就被告之行為，
      以修正前之刑法第33條第5款規定，較有利於被告等。
  ２、就罰金刑之加減例部分：修正前刑法第68條規定「拘役或
      罰金加減者，僅加減其最高度」，修正後刑法第67條則規
      定「有期徒刑或罰金加減者，其最高度及最低度同加減之
      」，並刪除第68條有關罰金刑加減之規定，進言之，經修
      正後，罰金之最低度刑亦在加減之列。
  ３、經綜合適用修正前、後之罪刑相關規定予以比較，修正後
      之規定顯非較修正前之規定對被告有利，因之，依刑法第
      2條第1項前段規定，自應整體適用修正前刑法之規定。
三、按安非他命係毒品危害防制條例第2條第2項第2款規定之第
    二級毒品。核被告陳世詮所為，係犯毒品危害防制條例第4
    條第2項之販賣第二級毒品罪。被告持有第二級毒品安非他
    命之低度行為，為販賣之高度行為所吸收，不另論罪。再按
    販賣第二級毒品安非他命罪之法定刑為無期徒刑或七年以上
    有期徒刑，係立法者為維護國民身心健康，進而維持社會秩
    序，俾免國家安全之陷於危殆，為拔其貽害之本，希望達成
    杜絕流入之途，著重煙毒來源之截堵，以求禍害之根絕而定
    ；而製造、運輸、販賣行為乃煙毒禍害之源，其源不斷，則
    流毒所及，非僅多數人之生命、身體受其侵害，並社會、國
    家之法益亦不能免，為害之鉅，當非個人一己之生命、身體
    法益所可比擬，對於此等行為之以特別立法嚴厲規範，固符
    合比例原則，然就個案刑度之決定，仍應就具體情狀衡量，
    查：被告所犯本案販賣第二級毒品安非他命罪，戕害國民健
    康，助長施用毒品惡習，其行為雖實屬不該，惟本件認定被
    告販毒行為僅有1次，且獲利僅1000元，因認被告販賣之犯
    罪情節非重，縱對其科以販賣第二級毒品之最低法定刑七年
    猶嫌過重，其犯罪情狀尚堪憫恕，爰依刑法第59條規定酌量
    減輕其刑。
四、原審以被告陳世詮犯行明確，因而予以論罪科刑，固非無見
    。惟查，依卷存證據，僅足認被告販賣第二級毒品安非他命
    予徐慧娟一次，原審認被告販賣予證人徐慧娟七次犯行，尚
    有未洽。又被告所有0000000000號門號之行動電話（含SIM
    卡1片）為被告犯罪所用之物，原審就該電話之SIM卡均未一
    併宣告沒收，亦有未洽；另上開通聯記錄之一之時間應為95
    年「01月11日」19時03分48秒，原審誤為「11月01日」，亦
    有疏誤。被告陳世銓上訴否認犯行，雖無理由，惟原判決既
    有上開可議之處，即屬無可維持，應由本院關於被告陳世銓
    部分予以撤銷改判。爰審酌被告以營利意圖，有償提供毒品
    予人施用之行為，助長施用毒品行為之更形猖獗，且此類行
    為所生危害，非僅使多數人之生命、身體法益受侵害，影響
    所及甚且危害社會、國家之健全發展，及其於犯後仍飾詞狡
    辯，態度不佳，惟兼衡被告所販賣毒品之對象、次數、數量
    等一切情狀，量處如主文第2項所示之刑。
五、沒收部分：
（一）搭配0000000000門號之行動電話（含SIM卡1片）1支，為
      被告陳世詮所有，有通聯調閱查詢單可稽，而屬供被告陳
      世詮販賣安非他命予被告徐慧娟所使用之物，業如前述，
      自均應依毒品危害防制條例第19條第1項規定，宣告沒收
      之，而該行動電話內之SIM卡1片於門號開通時即將所有權
      移轉予消費者，故該行動電話內之SIM卡亦屬被告陳世詮
      所有供犯罪所用之物，亦應依毒品危害防制條例第19 條
      第1項之規定諭知沒收。而0000000000號行動電話（含SIM
      卡1片）因未扣案，故併諭知如全部或一部不能沒收時，
      應追徵其價額。
（二）被告陳世詮販賣安非他命予被告徐慧娟之販賣所得共1,00
      0元，係屬被告因犯罪所得之物，雖亦未扣案，惟仍應依
      同條項之規定，宣告沒收，併諭知如全部或一部不能沒收
      時，以其財產抵償之。
（三）另本件扣案之吸食器1組、吸食管7支、玻璃球2個、打火
      機1個、注射針筒1支、電子磅秤1個、分裝袋150個、殘渣
      袋5個、糖粉2包及葡萄糖粉22包等物，除吸食器具為同案
      被告徐慧娟所有外，其餘均非屬被告所有，業據同案被告
      徐慧娟供承在卷，然查無積極證據足證上揭扣案物品係屬
      供被告犯本件之罪所用之物，是爰不併為沒收之諭知，公
      訴意旨聲請就上開扣案物應依法宣告沒收，容有誤會，併
      予敘明。
六、不另為無罪諭知部分：
（一）公訴意旨另以：被告陳世詮除上開販賣第2級毒品予徐慧
      娟1次有罪部分外，自95年1月中旬起至同年5月間止，另
      行販賣第二級毒品安非他命共9次予徐慧娟，因認被告就
      此部分均另涉犯有販賣第二級毒品罪嫌。
（二）按犯罪事實應依證據認定之，無證據不得認定犯罪事實；
      不能證明被告犯罪，應諭知無罪之判決，刑事訴訟法第
      154條第2項、第301條第1項分別定有明文。又刑事訴訟法
      上所謂認定犯罪事實之證據，係指足以認定被告確有犯罪
      行為之積極證據而言，如未能發現有相當證據或證據不足
      以證明，自不能以推測或擬制之方法以為裁判基礎，而認
      定不利於被告之事實，需依積極證據，苟積極證據不足為
      不利被告之認定時，即應為有利於被告之認定，更不必有
      何有利之證據；所謂「積極證據足以為不利被告事實之認
      定」，係指據為訴訟上證明之全盤證據資料，在客觀上已
      達於通常一般之人均不致於有所懷疑、而得確信被告確曾
      犯罪之程度；若未達到此一程度，而有合理之懷疑存在時
      ，即無從為有罪之確信。而訴訟上所得之全盤證據資料，
      固不以直接證據為限，間接證據亦應包含在內，惟採用間
      接證據時，必其所成立之證據，在直接關係上，雖僅足以
      證明他項事實，而由此他項事實，本於事理之作用足以證
      明待證事實者，方為合法，若憑空之推想，並非得採為證
      據資料之間接證據，最高法院亦分別著有29年上字第3105
      號、40年台上字第89號、30年上字第816號及32年上字第
      67號、76年台上字第4986號之判例要旨可資參照。經查：
（一）證人徐慧娟於警詢時雖證稱：向被告買了十幾次云云，於
      原審證稱：向被告購買7、8次云云，惟除上開有罪部分，
      有上開監聽譯文可資佐證，其餘購買次數除證人之指證外
      ，並無其他積極證據可資佐證，應認其餘犯罪事證仍屬不
      足。
（二）次查，證人徐慧娟自95年3月23日即因涉犯本件之罪，經
      原審法院裁定予以羈押，嗣因其另犯施用毒品罪，再經原
      審裁定入勒戒處所觀察、勒戒，在95年5月5日入臺灣桃園
      女子監獄觀察勒戒，至同年6月20日因無繼續施用傾向出
      所，有本院被告前案紀錄表在卷可稽，是於95年3月23日
      起至同年5月間，被告徐慧娟自無再向被告陳世詮購買任
      何毒品之可能，則公訴人謂此段期間內，被告陳世詮尚有
      販賣第二級毒品予被告徐慧娟，亦有誤會。此外，復查無
      其他積極事證足證被告確有於上開日期分別再行販賣第二
      級毒品予徐慧娟九次，而有公訴人所指上開犯行，揆諸上
      開說明，本應為無罪諭知，惟因公訴意旨認此部分與前揭
      論罪科刑部分有修正前刑法連續犯之裁判上一罪關係，是
      爰不另為無罪之諭知，附此敘明。
據上論斷，應依刑事訴訟法第369條第1項前段、第364條、第299
條第1項前段，修正前毒品危害防制條例第4條第2項、第19條第1
項，刑法第2條第1項前段、第11條、第59條，判決如主文。
本案經檢察官壽勤偉到庭執行職務。
中    華    民    國    100    年    1    月    31    日
                  刑事第六庭審判長法  官 邱同印
                                  法  官 何信慶
                                  法  官 吳淑惠
以上正本證明與原本無異。
如不服本判決，應於收受送達後10日內向本院提出上訴書狀，其
未敘述上訴之理由者並得於提起上訴後10日內向本院補提理由書
（均須按他造當事人之人數附繕本）「切勿逕送上級法院」。
                                  書記官 陳雅加
中    華    民    國   100    年    2     月    1     日
附錄：本案論罪科刑法條全文
修正前毒品危害防制條例第4條
製造、運輸、販賣第一級毒品者，處死刑或無期徒刑；處無期徒
刑者，得併科新臺幣1千萬元以下罰金。
製造、運輸、販賣第二級毒品者，處無期徒刑或7年以上有期徒
刑，得併科新臺幣7百萬元以下罰金。
製造、運輸、販賣第三級毒品者，處5年以上有期徒刑，得併科
新臺幣5百萬元以下罰金。
製造、運輸、販賣第四級毒品者，處3年以上10年以下有期徒刑
，得併科新臺幣3百萬元以下罰金。
製造、運輸、販賣專供製造或施用毒品之器具者，處1年以上7
年以下有期徒刑，得併科新臺幣1百萬元以下罰金。
前五項之未遂犯罰之。
毒品危害防制條例第19條
犯第4條至第9條、第12條、第13條或第14條第1項、第2項之罪者
，其供犯罪所用或因犯罪所得之財物，均沒收之，如全部或一部
不能沒收時，追徵其價額或以其財產抵償之。
為保全前項價額之追徵或以財產抵償，得於必要範圍內扣押其財
產。
犯第4條之罪所使用之水、陸、空交通工具沒收之。
附表：
┌──┬─────────────┬───────────────────┐
│編號│物      品      名      稱│備                                  註│
├──┼─────────────┼───────────────────┤
│ 一 │未扣案行動電話壹具（搭配09│沒收，如全部或一部不能沒收時，追徵其價│
│    │00000000門號，含SIM卡1片）│額                                    │
├──┼─────────────┼───────────────────┤
│ 二 │未扣案販賣第二級毒品予徐慧│沒收，如全部或一部不能沒收時，以其財產│
│    │娟所得共新臺幣1,000元     │抵償之                                │
└──┴─────────────┴───────────────────┘